# 急求陈版主!国企集资建房的一些财务处理?

提问人：呼叫帮助 时间：2011-05-04 13:32:34
请教一下国企集资建房的一些财务处理 我们是国企,单位要集资建房改善住房条件,建房款全部由职工集资取得,施工方由我单位招标确定，我们是纯甲方。 我想请教陈版主,像我们单位这种情况财务处理的一些问题: 1、是否作为代收代付进行处理？ 2 、还是否放在在建工程科目处理？

回答人：chenyiwei
要看你公司是否承担部分建设成本（包括提供土地），以及建设完成的房屋产权归谁所有等因素。如果你公司完全不垫资、不以任何方式承担建房成本、不承担建设过程中的成本超支等种种风险，且完工后产权直接办到职工名下的，则你公司可以按照代收代付处理。但具体情况可能很复杂，建议仔细研究相关的协议条款。

回答人：chenyiwei
回复 藤椅 呼叫帮助 的帖子意思就是表外核算（必要时可在财务报表附注中披露），不在企业通常的帐务体系中体现和反映。

回答人：chenyiwei
回复 7 楼 zcw75228 的帖子我理解，在楼主所说的“不垫资、不以任何方式承担建房成本、不承担建设过程中的成本超支等种种风险，且完工后产权直接办到职工名下的”这一业务模式下，作为企业的存货核算是不恰当的。比较合适的做法是在支付相关工程款时即作借记其他应付款，贷记银行存款的处理，将收取的集资款转表外核算，在表外设置集资建房成本备查账进行表外核算和披露。

回答人：chenyiwei
在新准则下，更重要地是从资产、负债的定义以及整个过程中风险和报酬的承担情况来考虑。

回答人：chenyiwei
回复 11 楼 zcw75228 的帖子仅仅一个从存货到预付帐款的重分类并不能解决此处所指的资产定义和风险报酬承担情况问题。而且列报为预付帐款并不符合《企业会计准则第 30 号——财务报表列报》第十三条对“流动资产”的定义和条件。